NICOLAS GONZALEZ





Nicola.gonzalezb@gmail.com

DESARROLLADOR FRONT END

Soy estudiante de tercer año de ingeniería en informática en Duoc UC. He tenido a mi cargo varios proyectos de desarrollo centrándome principalmente en el desarrollo web. Cuento con experiencia en lenguajes como SQL, HTML, CSS, Python, JavaScript y el uso de frameworks como ReactJS e Ionic. Poseo una gran habilidad para el aprendizaje autodidacta lo cual se complementa de forma ideal con mis insaciables ganas de aprender cosas nuevas.

HABILIDADES DURAS

- Front end nivel medio
 - HTML, CSS, JS, React JS, SCSS, tailwind y
 WordPress
- Back end nivel básico
 - Django y Flask
- Data Base nivel medio
 - o Oracle, MySQL y SQL Server

EDUCACIÓN

2019 - 2023

Duoc UC

Ingeniería en informática.

HABILIDADES BLANDAS

- Trabajo en equipo
- Ganas de aprender
- Empatía
- Creatividad
- Ingles B1

EXPERIENCIA LABORAL

Practicante Desarrollador Front End

Taller Digital, Abr 2022 - Jun 2022

Creación de web a través del uso del cms WordPress, esto bajo el uso de herramientas como Elementor como también a través de código,

EXPERIENCIA VOLUNTARIADOS

Brigadier Bomberos

Primera compañía de bomberos de Curacaví, Feb 2015 - dic 2018

Durante mi adolescencia, fui parte de la brigada de bomberos, llegando hasta el cargo de teniente primero. Esto me entrego grandes habilidades de las cuales destaco principalmente el trabajo en equipo y el liderazgo.

Education Mentor

Technovation Girls, Abr 2022 - Jul 2022

Encargado de brindar apoyo en el proceso de aprendizaje a uno de los grupos. Encargado tanto de dictar clases como brindar un apoyo mucho mas personalizado.